# 关于合并报告确认的资本公积处置是否转投资收益问题

提问人：于呈 时间：2015-05-31 22:52:43
老师好！工作中有个困惑，请老师帮我解答，谢谢！ 根据目前准则规定，收购少数股东股权、处置子公司不丧失控制权等情况下，收购或处置价格与享有的权益差额，确认资本公积，但是该资本公积后续怎么办，处置时也不能确认投资收益、一直留在合并 报表？上述确认的资本公积什么时候可以确认投资收益、还是永久不能确认投资收益？

回答人：chenyiwei
该资本公积是权益性交易形成，后续不能转入损益或其他综合收益。因为仅出现于合并报表层面，所以也不可能用于转增资本。所以总体上就是永久保留在合并报表层面的资本公积中，也因此导致个别报表和合并报表层面权益结构的“永久性差异”。

提问人：ljj567567 时间：2016-05-27 12:29:09
请问如果处置股权丧失控制权，改为权益法核算的时候，子公司的资本公积变动对于母公司要作调整，那在合并报表的时候这部分资本公积要不要转入投资收益？

回答人：chenyiwei
根据长投准则第十一条规定在权益法核算中确认的资本公积（被投资方因净利润、其他综合收益、利润分配以外的其他原因导致的权益变动份额），可以在后续处置股权或者丧失重大影响时转入投资收益。